【裁判字號】    98,訴,234
【裁判日期】    980316
【裁判案由】    偽造文書等
【裁判全文】
臺灣臺南地方法院刑事判決               98年度訴字第234號
公  訴  人  臺灣臺南地方法院檢察署檢察官
被      告  甲○
上列被告因偽造文書等案件，經檢察官提起公訴（97年度偵字第
11321號、第15564號），被告就被訴事實為有罪之陳述，本院裁
定由受命法官獨任進行簡式審判程序，判決如下：
    主    文
甲○所犯如附表編號一、二、三、四、六所示之罪，各處如附表
一、二、三、四、六所示之宣告刑，應執行有期徒刑壹年陸月；
所犯如附表編號五所示之罪，應處罰金新臺幣肆仟元，如易服勞
役，以新臺幣壹仟元折算壹日，簽帳單「持卡人簽名欄」處偽造
之「乙○○」署押壹枚沒收。
    事  實
一、甲○前因毒品案件，經本院以96年度簡字第2456號判處有期
    徒刑三月確定，於民國97年3月6日縮短刑期執行完畢。詎仍
    不知悔改，先後為下列犯行：
  (一)於97年6月29日19時40分前某時許，在臺南市○○路上「未
    來世界釣蝦場」遇到姓名、年籍不詳、綽號「小胖」之成年
    男子，雖明知車牌號碼5K-9840號自小貨車係「小胖」所竊
    取之贓物（鄭伯彥所有，由己○○使用，於97年6月29日6時
    30分前某時許，在臺南市○○區○○街237號前失竊），竟
    仍基於搬運贓物之故意，由甲○駕駛上開自小貨車搭載「小
    胖」至臺南縣永康市○○路兵仔市場附近之賓館。嗣警方於
    同年7月4日19時40分許，在臺南市○○區○○街106巷53號
    前尋獲前開自小貨車，在上開自小貨車駕駛座車窗玻璃內採
    獲甲○遺留之指紋二枚，始查獲上情。
  (二)於97年7月20日凌晨某時許，在臺南市○○路某處，雖明知
    由姓名、年籍不詳之成年男子所交付之乙○○所有之中國信
    託商業銀行（下稱中國信託）信用卡一張（卡號：00000000
    00000000）係贓物，仍基於收受贓物之犯意，而收受上開信
    用卡。嗣甲○於收受上開信用卡後，竟意圖為他人不法之所
    有，基於詐欺取財之接續犯意，先後於同日2時49分許及50
    分許，在臺南市○區○○路229號之「臺灣中油加油站」，
    持上開信用卡為周榮顯及郭仲修加油付帳，致加油站員工誤
    信其為合法持卡人而陷於錯誤，交付其所購買之油品，詐得
    新臺幣（下同）20元及200元之油品得手；復另行基於意圖
    為自己不法之所有及偽造文書之犯意，於同日4時18分許，
    在臺南市中西區○○○路○段16號之臺灣家樂福股份有限公
    司安平分公司（下稱家樂福安平店）內，持上開信用卡刷卡
    購買液晶電視一臺（價值24900元），並在消費簽帳單上簽
    署「乙○○」之署名，用以表示信用卡名義人「乙○○」確
    有消費購買商品及確認存根聯上之交易金額，而偽造該信用
    卡簽帳單，再持以行使交付予家樂福安平店之人員，以供核
    對信用卡背面簽名，致家樂福安平店員工誤信其為合法持卡
    人而陷於錯誤，交付其所購買之液晶電視，詐得上開液晶電
    視一臺，足以生損害於乙○○及特約商店確認持卡人身分之
    正確性。嗣中國信託通知乙○○遭人盜刷信用卡情事，經乙○○報案後，警方調閱監視錄影畫面，始循線知悉上情。
  (三)於97年8月4日0時30分許，在臺南市○○路與文南路交叉路
    口，見懸掛車牌號碼6W-4636號車牌二面之引擎號碼4A31B00
    6422號自小貨車停放於上址（上開自小貨車為洪林金葉所有
    ，由丁○○使用，於97年8月2日11時前某時許，在臺南市○
    區○○路131巷籃球場旁遭人竊取；6W-4636號車牌二面則為
    庚○○所有，於97年8月4日0時30分前某時許，在臺南市○○區○○路236巷22號前遭人竊取），竟意圖為自己不法之
    所有，將該車輛及車牌予以侵占入己。甲○侵占上開自小貨
    車後，另行與戊○○（經傳未到，拘提中，俟到案後另行審
    結）共同基於意圖為自己不法所有之犯意聯絡，於97年8月6
    日18時15分許，駕駛上開自小貨車至臺南市○○區○○路7
    段465號旁魚塭後，由戊○○把風，甲○則持美工刀竊取丙○○所有抽水馬達電源之電纜線（重約十公斤，價值3000元
    ）得手。嗣丙○○發現甲○、戊○○將上開自小貨車停放於
    上址形跡可疑，向警方報案後，為警當場逮捕甲○及戊○○
    而查獲上情，並扣得上開自小貨車一輛（車輛及車牌業經丁○○、庚○○領回）、約十公斤電纜線（經丙○○領回）。
二、案經臺南市警察局第三分局報告臺灣臺南地方法院檢察署檢
    察官偵查起訴。
    理  由
一、本件係經被告於本院當庭表示認罪，而以簡式審判程序加以
    審理，有本院九十八年三月十一日準備程序筆錄及審判筆錄
    附卷足憑，則依據刑事訴訟法第二百七十三條之二、第一百
    五十九條第二項之規定，不適用傳聞法則有關限制證據能力
    之相關規定。
二、上開犯罪事實，有下列證據：
  (一)犯罪事實一、(一)部分
    上開犯罪事實，業據被告甲○於偵查中及本院審理時坦承不
    諱，核與證人己○○於警詢時之證述相符，並有己○○出具
    之贓物認領保管單、車輛尋獲電腦輸入單、內政部警政署刑
    事警察局97年7月22日刑紋字第0970107 568號鑑驗書各一份
    及現場照片十一幀附卷可稽（分見第000 00000000號警卷頁
    28、32、35至42）。互核上開物證與被告之自白相符，足認
    被告此部份自白堪以採信，是被告此部份犯行堪以認定。
  (二)犯罪事實一、(二)部分
    上開犯罪事實，業據被告甲○於偵查中及本院審理時坦承不
    諱，核與證人乙○○、周榮顯、郭仲修於警詢之證述相符，
    並有現場測繪圖、乙○○出具之贓物認領保管單、尋獲汽機
    車現場圖、車輛尋獲電腦輸入單、冒用明細、簽帳單、發票
    各一紙，及中油公司商店收據二紙、現場照片八幀、監視錄
    影翻拍照片六幀在卷可佐（分見第00000000000號警卷頁25
    至26、28至30、33至35、61至66）。互核上開物證與被告之
    自白相符，足認被告此部分自白足堪採信，故被告此部份犯
    行洵堪認定。
  (三)犯罪事實一、(三)部分
    前揭犯罪事實，業據被告甲○於偵查中及本院審理時坦承不
    諱，經核與共同被告戊○○於偵查中之供述相符，亦與證人
    丁○○、丙○○於警詢時之證述，暨證人庚○○於警詢、偵
    查中之證述相符，復有丁○○、庚○○、丙○○分別出具之
    贓物認領保管單三紙、車輛尋獲電腦輸入單二紙、現場照片
    六幀在卷可憑（分見第00000000000號警卷頁29至31、33至
    34、43至45）。茲互核上開物證與被告之自白相符，足認被
    告此部份自白堪以採信，是被告此部份犯行堪以認定。
三、核被告甲○就上開事實欄一、(一)部分所為，係犯刑法第三百
    四十九條第二項之搬運贓物罪；就事實欄一、(二)部分所為，
    係犯刑法第三百四十九條第一項之收受贓物罪、同法第三百
    三十九條第一項之詐欺取財罪及同法第二百十六條、第二百
    十條之行使偽造私文書罪；就事實欄一、(三)部分所為，係犯
    刑法第三百三十七條之侵占離本人所持有之物罪、同法第三
    百二十一條第一項第三款之攜帶凶器竊盜罪。被告甲○於信
    用卡簽帳單上偽造「乙○○」之署押係偽造私文書之階段行
    為；又偽造私文書之低度行為應為行使偽造私文書之高度行
    為所吸收，均不另論罪。被告甲○與共同被告戊○○就上開
    攜帶凶器竊盜罪間，有犯意之聯絡及行為之分擔，應論以共
    同正犯。又被告所犯如事實欄一、(二)之二次詐取油品行為，
    均於同一地點所為，而時間差距甚短，是被告上開所為二次
    詐欺犯行，於時間、地點等因素之差距上難以分開，獨立性
    極為薄弱，應視為數個詐欺舉動之接續施行，屬接續犯，應
    為實質上一罪，是上開二次詐欺取財行為，僅論以一詐欺取
    財罪。另被告甲○就事實欄一、(二)部分所為盜刷液晶電視部
    分，被告就所偽造文書之內容向他方有所「主張」之同時亦
    在施行詐術，二者有同時同地以「一個行為」為之的關係，
    係以一行為觸犯行使偽造私文書罪及詐欺取財罪，為想像競
    合犯，應從一重之行使偽造私文書罪處斷，檢察官就此部分
    認為是數罪，尚有未洽。被告甲○上開所犯如附表所示之罪
    間，犯意各別，行為互殊，應予分論併罰。查被告甲○前有
    如事實欄一所載之罪刑及執行紀錄，於97年3月6日執行完畢
    ，有臺灣高等法院被告前案紀錄表在卷可按，其於有期徒刑
    執行完畢後，五年內故意再犯本件有期徒刑以上之各罪，均
    為累犯，是以所犯如附表編號一、二、三、四、六之罪均應
    依刑法第四十七條第一項規定加重其刑。爰審酌被告甲○素
    行不佳，且正值壯年，四肢健全，具有完全謀生能力，不思
    以正當途徑賺取生活所需，竟圖不勞而獲，無視他人所有權
    之觀念，竊盜他人財物而欲變賣花用，暨其明知上開信用卡
    係贓物，仍予以收受並使用，詐取他人財物，顯見法治觀念
    淡薄，而其竊取之電纜線已發還被害人，並犯後坦承犯行，
    態度尚稱良好等一切情狀，各量處如附表所示之宣告刑，並
    就如附表編號一、二、三、四、六所示之宣告刑定其應執行
    刑，且就附表編號五所處罰金部分諭知如易服勞役之折算標
    準。檢察官雖就本案被告甲○所犯如附表所示之罪各求處如
    附表「檢察官之求刑」欄所示之刑，惟本院具體審酌上開情
    狀後，認處以如附表所示之宣告刑已足資懲戒，併此敘明。
    末查被告於信用卡簽帳單「持卡人簽名欄」處偽造之「乙○○」署押一枚，應依刑法第二百十九條之規定宣告沒收之。
據上論斷，依刑事訴訟法第二百七十三條之一第一項、第二百九
十九條第一項前段，刑法第二十八條、第三百四十九條第二項、
第二百十六條、第二百十條、第三百三十九條第一項、第三百三
十七條、第三百二十一條第一項第三款、第五十五條、第四十七
條第一項、第五十一條第五款、第四十二條第三項前段、第二百
十九條，刑法施行法第一條之一，判決如主文。
本案經檢察官王惠芬到庭執行職務。
中    華    民    國    98    年    3     月    16    日
                  刑事第十三庭  法  官  徐文瑞
以上正本證明與原本無異。
如不服本判決應於收受本判決後10日內向本院提出上訴書狀，並
應敘述具體理由。其未敘述上訴理由者，應於上訴期間屆滿後20
日內向本院補提理由書狀（均須按他造當事人之人數附繕本）「
切勿逕送上級法院」。
                                書記官  何小玉
中    華    民    國    98    年    3     月    16    日
附錄法條：
中華民國刑法第321條
犯竊盜罪而有左列情形之一者，處六月以上、五年以下有期徒刑
：
一、於夜間侵入住宅或有人居住之建築物、船艦或隱匿其內而犯
    之者。
二、毀越門扇、牆垣或其他安全設備而犯之者。
三、攜帶兇器而犯之者。
四、結夥三人以上而犯之者。
五、乘火災、水災或其他災害之際而犯之者。
六、在車站或埠頭而犯之者。
前項之未遂犯罰之。
中華民國刑法第349條
收受贓物者，處3年以下有期徒刑、拘役或5百元以下罰金。搬運
、寄藏、故買贓物或為牙保者，處5年以下有期徒刑、拘役或科
或併科1千元以下罰金。
因贓物變得之財物，以贓物論。
中華民國刑法第339條
意圖為自己或第三人不法之所有，以詐術使人將本人或第三人之
物交付者，處5年以下有期徒刑、拘役或科或併科1千元以下罰金
。
以前項方法得財產上不法之利益或使第三人得之者，亦同。
前二項之未遂犯罰之。
中華民國刑法第216條
行使第210條至第215條之文書者，依偽造、變造文書或登載不實
事項或使登載不實事項之規定處斷。
中華民國刑法第210條
偽造、變造私文書，足以生損害於公眾或他人者，處5年以下有
期徒刑。
中華民國刑法第337條
意圖為自己或第三人不法之所有，而侵占遺失物、漂流物或其他
離本人所持有之物者，處5百元以下罰金。
附表：
┌───┬──────┬───────┬───┬─────┐
│編號  │所犯罪名    │檢察官之求刑  │是否構│宣告刑    │
│      │            │              │成累犯│          │
├───┼──────┼───────┼───┼─────┤
│一    │搬運贓物罪  │有期徒刑六月  │是    │有期徒刑四│
│      │            │              │      │月        │
├───┼──────┼───────┼───┼─────┤
│二    │收受贓物罪  │有期徒刑八月  │是    │有期徒刑四│
│      │            │              │      │月        │
├───┼──────┼───────┼───┼─────┤
│三    │詐欺取財罪  │有期徒刑十月  │是    │有期徒刑六│
│      │            │              │      │月        │
├───┼──────┼───────┼───┼─────┤
│四    │行使偽造私文│有期徒刑一年  │是    │有期徒刑六│
│      │書罪        │              │      │月        │
├───┼──────┼───────┼───┼─────┤
│五    │侵占離本人所│檢察官當庭更正│無    │罰金新臺幣│
│      │持有之物罪  │為銀元五百元  │      │肆仟元    │
│      │            │              │      │          │
├───┼──────┼───────┼───┼─────┤
│六    │共同攜帶凶器│有期徒刑十月  │是    │有期徒刑八│
│      │竊盜罪      │              │      │月        │
└───┴──────┴───────┴───┴─────┘


司法院資訊處製作；財團法人民間司法改革基金會備份。
